ACORDAO-COMPLETO-2585989

ACÓRDÃO 804/2023 ATA 16/2023 - PLENÁRIO

VISTO, relatado e discutido este processo, que cuida do ato de concessão de aposentadoria emitido pelo Instituto Federal de Educação, Ciência e Tecnologia da Paraíba em favor de João Soares de Melo,
ACORDAM os ministros do Tribunal de Contas da União, reunidos em sessão do Plenário, com fundamento nos arts. 71, inciso III, da Constituição Federal, 1º, inciso V, e 39, inciso II, da Lei 8.443/1992, 260, §1º, e 262, §2º, do Regimento Interno/TCU, e ante as razões expostas pelo relator, em:
9.1. rever de ofício o registro tácito do ato de concessão de aposentadoria a João Soares de Melo, passando a considerar ilegal o ato, com recusa de registro;
9.2. dispensar o ressarcimento das quantias indevidamente recebidas de boa-fé até a data da ciência do presente acórdão pelo Instituto Federal de Educação, Ciência e Tecnologia da Paraíba, com base no Enunciado 106 da Súmula de Jurisprudência do TCU;
9.3. determinar ao Instituto Federal de Educação, Ciência e Tecnologia da Paraíba que:
9.3.1. faça cessar os pagamentos decorrentes do ato impugnado, comunicando ao TCU, no prazo de 15 (quinze) dias, as providências adotadas;
9.3.2. emita novo ato de aposentadoria, livre das irregularidades apontadas, submetendo-o ao TCU, no prazo de 30 (trinta) dias;
9.3.3. informe ao interessado que, em caso de não provimento de recurso eventualmente interposto, deverão ser repostos os valores recebidos após a ciência deste acórdão pelo órgão de origem;
9.3.4. comunique imediatamente ao interessado o teor do presente acórdão, encaminhando ao TCU, no prazo de 30 (trinta) dias, comprovante da respectiva data de ciência.

Revisão de ofício de ato de aposentadoria.

Instituto Federal de Educação, Ciência e Tecnologia da Paraíba.

3. Interessado: João Soares de Melo (XXX.067.931-XX).

13.1. Ministros presentes: Walton Alencar Rodrigues (na Presidência), Augusto Nardes, Jorge Oliveira, Antonio Anastasia e Jhonatan de Jesus (Relator).
13.2. Ministros-Substitutos convocados: Augusto Sherman Cavalcanti e Weder de Oliveira.

JHONATAN DE JESUS

Transcrevo a seguir, com ajustes de forma pertinentes, a instrução elaborada na então Secretaria de Fiscalização de Integridade de Atos e Pagamentos de Pessoal e de Benefícios Sociais, atual Unidade de Auditoria Especializada em Pessoal, manifestação a que o representante do Ministério Público especializado junto ao TCU anuiu (peças 12 e 15) :
"INTRODUÇÃO
1.	Trata-se de ato inicial de concessão de aposentadoria a Joao Soares de Melo, ex-servidor do Instituto Federal de Educação, Ciência e Tecnologia da Paraíba. 
2.	O ato foi submetido, para fim de registro, à apreciação do Tribunal de Contas da União (TCU) , de acordo com o art. 71, inciso III, da Constituição Federal. O cadastramento e a disponibilização ao TCU ocorreram por intermédio do Sistema de Apreciação e Registro de Atos de Admissão e Concessões, na forma dos arts. 2º, caput e incisos I a VI, e 4º, caput, da Instrução Normativa-TCU 78/2018.
HISTÓRICO
3.	Em atenção ao item 9.1.2 do Acórdão 1414/2021-TCU-Plenário, da relatoria do Ministro Walton Alencar Rodrigues, esta Unidade Técnica encaminhou oitiva ao ex-servidor (peça 3) , para que ele apresentasse contrarrazões à revisão de ofício de seu ato de aposentadoria registrado tacitamente conforme tese fixada pelo STF sobre registro tácito de atos de pessoal (RE 636.553  Tema 445 de Repercussão Geral) , tendo em vista as seguintes constatações:
	a) sobreposição de exercício de função para fins de incorporação, relativamente ao período de 1993 a 1998, uma vez que percebe 5/5 e 2/5 da função DAS 102.1, o que totaliza 7/5, situação que não encontra amparo na legislação (Leis 8.112/1990, 9.527/1997 e 9.624/1998) ; 
b) incorporação judicial de 5/5 de DAS 102.1, o que totaliza 10/5 de funções incorporadas, uma vez que também percebe 3/5 de DAS 101.2 e 2/5 da própria DAS 102.1, situação que não encontra amparo na legislação (Leis 8.112/1990, 9.527/1997 e 9.624/1998) ; 
	c) recebimento de parcela judicial em desacordo com o entendimento do TCU, delineado no Acórdão 2161/2005-TCU-Plenário, de relatoria do Ministro Walton Alencar Rodrigues, por se tratar de erro na execução da sentença que determinou o pagamento relativo a planos econômicos (Plano Bresser) , a qual deve ser absorvida pelas novas estruturas remuneratórias implantadas (ou mesmo por reajuste geral) após o provimento jurisdicional. 
4.	O interessado tomou ciência da oitiva (peça 4) e encaminhou resposta (peça 5) .
EXAME TÉCNICO
5.	O presente ato e-Pessoal está em substituição ao ato Sisac, que ingressou no TCU em 25/11/2013. Diante disso, a concessão já se encontra tacitamente registrada desde 25/11/2018, consoante o entendimento firmado pelo Supremo Tribunal Federal, em repercussão geral, no recente julgamento do RE 636.553/RS.
6.	Vale registrar que, conforme decidido no Acórdão 122/2021-TCU-Plenário, relatado pelo Ministro Walton Alencar Rodrigues, os atos registrados tacitamente, mas que contenham algum tipo de ilegalidade e cujos prazos para revisão de ofício encontram-se em curso, poderão ser submetidos aos procedimentos de revisão de ofício, com fulcro no art. 54 da Lei 9.784/1999, c/c o art. 260, § 2º, do Regimento Interno do TCU. No caso do presente ato, far-se-á essa revisão de ofício do registro tácito, pois o ato está há menos de 10 anos no TCU.
7.	Assim, ao se revisar o ato inicial de aposentadoria deste processo, verificou-se a continuidade de irregularidades na sobreposição de exercício de função para fins de incorporação, na incorporação judicial de 5/5 de DAS 102.1, o que totaliza 10/5 de funções incorporadas, uma vez que também percebe 3/5 de DAS 101.2 e 2/5 da própria DAS 102.1, bem como no recebimento de parcela judicial em desacordo com o entendimento do TCU, delineado no Acórdão 2161/2005-TCU-Plenário, de relatoria do Ministro Walton Alencar Rodrigues, por se tratar de erro na execução da sentença que determinou o pagamento relativo a planos econômicos (Plano Bresser) , a qual deve ser absorvida pelas novas estruturas remuneratórias implantadas (ou mesmo por reajuste geral) após o provimento jurisdicional.
Da oitiva
8.	Em resposta à oitiva, o ex-servidor informou que (peça 5) :
	a) o assunto tem um certo grau de dificuldade, uma vez que envolve uma vasta legislação, e tendo em vista que sua pasta funcional fica devidamente sob a responsabilidade do IFPB - Campus Sousa (PB) , é lá onde se encontra toda documentação que deu origem a sua aposentadoria;
	b)  à época do deferimento de todos esses benefícios, certamente foram feitas análises criteriosas para proceder com a concessão deles;
c) a CGU todos os anos faz a auditoria dos órgãos federias na Paraíba e já deve ter auditado o setor de pessoal do IFPB - Campus Sousa; 
d) entende que esse pedido de esclarecimento deverá ser encaminhado para o IFPB  Campus Sousa para uma melhor explicação a respeito do assunto, uma vez que eles têm toda a documentação devidamente arquivada na sua pasta funcional para que sejam sanadas todas as dúvidas.
Análise da oitiva
9.	O ex-servidor ao responder a oitiva não se pronunciou sobre o conteúdo das inconsistências ali apontadas no seu ato de aposentação.
10.	Limitou-se a informar que o assunto é complexo, de vasta legislação; que toda documentação que deu origem a sua aposentadoria se encontra em sua pasta funcional, sob a responsabilidade do IFPB - Campus Sousa (PB) , para onde esse pedido de esclarecimento deverá ser encaminhado; que os benefícios foram concedidos sob análises criteriosas e que a CGU já deve ter auditado o setor de pessoal do IFPB - Campus Sousa.
11.	Assim, tendo em vista que não houve uma abordagem, por parte do ex-servidor, do mérito dos assuntos inseridos na oitiva, passa-se a analisar o ato de aposentadoria.
INCORPORAÇÃO DE QUINTOS 
12.	Conforme se observa no ato, o exercício de função do servidor foi preenchido como se ele tivesse incorporado 10/5 de função (pagamento administrativo e judicial) , o que não encontra amparo nas Leis 8.112/1990, 9.527/1997 e 9.624/1998. O valor de R$ 196,97 informado no ato, referente à incorporação de função (DAS 102.1 / DAS 101.2 - CHEFE DE DIVISÃO - 5/5) , na prática, é um complemento das duas funções e não poderia ser pago porque o servidor já percebe 5/5 de funções.
13.	Conforme extrato de incorporação de função do ex-servidor (peça 7) , verificase que ele obteve direito à incorporação de 2/5 de DAS 102.1 (R$ 368,42) e 3/5 de DAS 101.2 (R$ 605,63) , de acordo com a tabela extraída do Siape (peça 8) . A soma é de R$ 974,05, valor correto que o servidor está recebendo (peça 9) . Em suma, o erro está na parcela judicial adicional (R$ 196,97) , o que faz com que ele perceba incorporação de quintos superior a 5/5. 
PLANOS ECONÔMICOS (ÍNDICES: 26,06% - PLANO BRESSER/INFLAÇÃO DE JUNHO DE 1987; 16,19% - URP DE ABRIL E MAIO DE 1988 - E 26,05% - PLANO VERÃO/URP DE FEVEREIRO DE 1989; 84,32% - PLANO COLLOR/1990; ETC) 
14.	Conforme se observa no contracheque do interessado, estão sendo paga uma rubrica judicial alusiva a planos econômicos, que está em desacordo com o entendimento do TCU, delineado no Acórdão 2161/2005-TCU-Plenário.
15.	 A finalidade das decisões judiciais que concedem parcelas relativas a planos econômicos, ou seja, medidas de políticas econômicas que tinham por finalidade a reversão do processo inflacionário crônico, retroalimentado pela indexação dos preços, inclusive dos salários, era a de recompor o salário do trabalhador que, no entendimento do julgador, havia sofrido perdas em virtude desses planos. Assim, o trabalhador lograva obter, na via judicial, o reajuste nominal que a legislação havia suprimido. Desse modo, a sentença judicial buscava neutralizar os efeitos deletérios dos planos econômicos em determinada estrutura remuneratória. Não se figura razoável supor que tal tipo de decisão seja oponível perpetuamente ao Estado, quando se verificam inúmeras alterações na relação de trato sucessivo, das quais decorreram aumentos salariais e até mesmo mudança de regime jurídico.
16.	No âmbito do TCU, é pacífico o entendimento acerca do pagamento de percentuais relativos a planos econômicos. O acórdão paradigmático é o Acórdão 2161/2005-TCU-Plenário, relator: Ministro Walton Alencar Rodrigues, cujo entendimento é no seguinte sentido:
'a) o pagamento destacado de vantagem relativa a decisão judicial que concedeu reajuste relativo a perdas decorrentes de planos econômicos não deve extrapolar a data da revisão geral de remuneração da categoria (antiga data-base) seguinte àquela que serviu de referência ao julgado;
b) a mencionada vantagem tem natureza de antecipação salarial, não se incorporando à remuneração, a menos que expressa determinação contrária conste na decisão judicial;
c) no caso de expressa determinação judicial de incorporação da vantagem, o pagamento deve ser feito na forma de vantagem pessoal nominalmente identificada (VPNI) , em valores fixos, e não percentuais, sujeita exclusivamente aos reajustes gerais do funcionalismo, subtraindo-se as sucessivas incorporações decorrentes de novas estruturas remuneratórias criadas por lei até a absorção integral dessa vantagem.'
17.	Cabe registrar que o entendimento do TCU acompanha aquele do Enunciado 322 da Súmula da Jurisprudência do Tribunal Superior do Trabalho (TST) :
18.	Os reajustes salariais decorrentes dos chamados "gatilhos" e URPs, previstos legalmente como antecipação, são devidos tão-somente até a data-base de cada categoria.
19.	O procedimento previsto no Acórdão 2161/2005-TCU-Plenário foi detalhado no Acórdão 269/2012-TCU-Plenário, relator: Ministro José Jorge, conforme segue:
'9.2.1. a data base para o cálculo da vantagem URP sob a forma de VPNI será a data do primeiro provimento judicial que determinar o seu pagamento, seja em sede de liminar ou de decisão de mérito, desde que tal data esteja compreendida no período de cinco anos que antecede a data da publicação do Acórdão TCU nº 2161/2005, que foi em 23/12/2005. Caso contrário, ou seja, caso o provimento judicial seja anterior à data de 23/12/2000, deve-se considerar o valor pago nessa data (23/12/2000) , que corresponde a 5 (cinco) anos antes do Acórdão do TCU;
9.2.2. o valor calculado, na forma precedente, ficará sujeito aos aumentos gerais concedidos aos servidores públicos e deverá ser absorvido pelas reestruturações de carreira posteriores.'
20.	A jurisprudência predominante é de que "A sentença que reconhece ao trabalhador ou servidor o direito a determinado percentual de acréscimo remuneratório deixa de ter eficácia a partir da superveniente incorporação definitiva do referido percentual nos seus ganhos" (RE 596.663/RJ, com repercussão geral reconhecida, relator: Ministro Marco Aurélio, relator p/Acórdão: Ministro Teori Zavascki, Tribunal Pleno, julgado em 24/9/2014, DJe de 26/11/2014) . A título esclarecedor, transcreve-se a ementa do referido julgado:
'EMENTA: CONSTITUCIONAL. PROCESSUAL CIVIL. SENTENÇA AFIRMANDO DIREITO À DIFERENÇA DE PERCENTUAL REMUNERATÓRIO, INCLUSIVE PARA O FUTURO. RELAÇÃO JURÍDICA DE TRATO CONTINUADO. EFICÁCIA TEMPORAL. CLÁUSULA REBUS SIC STANTIBUS. SUPERVENIENTE INCORPORAÇÃO DEFINITIVA NOS VENCIMENTOS POR FORÇA DE DISSÍDIO COLETIVO. EXAURIMENTO DA EFICÁCIA DA SENTENÇA. 
1. A força vinculativa das sentenças sobre relações jurídicas de trato continuado atua rebus sic stantibus: sua eficácia permanece enquanto se mantiverem inalterados os pressupostos fáticos e jurídicos adotados para o juízo de certeza estabelecido pelo provimento sentencial. A superveniente alteração de qualquer desses pressupostos (a) determina a imediata cessação da eficácia executiva do julgado, independentemente de ação rescisória ou, salvo em estritas hipóteses previstas em lei, de ação revisional, razão pela qual (b) a matéria pode ser alegada como matéria de defesa em impugnação ou em embargos do executado. 2. Afirma-se, nessa linha de entendimento, que a sentença que reconhece ao trabalhador ou servidor o direito a determinado percentual de acréscimo remuneratório deixa de ter eficácia a partir da superveniente incorporação definitiva do referido percentual nos seus ganhos. 3. Recurso extraordinário improvido.' (grifei) 
21.	Além disso, o Enunciado de Súmula 276, deste Tribunal de Contas, sintetiza o mesmo entendimento: "As vantagens da estrutura remuneratória anterior não se incorporam à atual, exceto quando expressamente consignadas em lei superveniente".
22.	Dessa forma, o valor da parcela de decisão judicial referente a planos econômicos (R$ 622,19) já deveria ter sido totalmente absorvido.
23.	Diante disso, o ato ora em exame deve ser considerado ilegal com determinação ao Instituto Federal de Educação, Ciência e Tecnologia da Paraíba para excluir a rubrica judicial relativa a planos econômicos dos proventos do inativo.
CONCLUSÃO
24.	Em razão do exposto, e tendo em vista as análises realizadas no ato inicial de aposentadoria de Joao Soares de Melo, esta Unidade Técnica considera que o ato em tela deve ser considerado ilegal, mediante a revisão de ofício do registro tácito do referido ato, tendo em vista o pagamento irregular da rubrica judicial relativa a planos econômicos, a qual já deveria ter sido totalmente absorvida, e da rubrica judicial alusiva à incorporação de quintos, por superar o total de 5/5.
PROPOSTA DE ENCAMINHAMENTO
25.	Ante o exposto, e com base nos arts. 71, inciso III, da Constituição Federal; 1º, inciso V, e 39, incisos I e II, da Lei 8.443/1992; 1º, inciso VIII, 260, §§ 1º e 2º, do Regimento Interno do Tribunal de Contas da União, propõe-se:
	 a) rever de ofício o registro tácito, de modo a considerar ILEGAL e recusar registro ao ato inicial de concessão de aposentadoria de Joao Soares de Melo (CPF: XXX.067.931-XX) ;
b) dispensar a devolução dos valores indevidamente recebidos até a data da ciência do acórdão que vier a ser proferido, com base no Enunciado 106 da Súmula da Jurisprudência do TCU; 
	c) determinar ao Instituto Federal de Educação, Ciência e Tecnologia da Paraíba, com base nos arts. 45 da Lei 8.443/1992, e 4º, inciso I, da Resolução-TCU 315/2020, que:
c.1) faça cessar os pagamentos decorrentes do ato impugnado, excluindo a rubrica judicial relativa a planos econômicos e a parcela judicial alusiva à incorporação de quintos dos proventos do inativo, comunicando ao TCU, no prazo de quinze dias, as providências adotadas, nos termos dos arts. 262, caput, do Regimento Interno do TCU e 8º, caput, da ResoluçãoTCU 206/2007;
c.2) cadastre novo ato, livre da irregularidade apontada, submetendo-o ao TCU no prazo de trinta dias, nos termos dos arts. 262, § 2º, do Regimento Interno do TCU e 19, § 3º, da Instrução Normativa-TCU 78/2018; 
	c.3) informe ao inativo o teor do acórdão que vier a ser prolatado, encaminhando ao TCU, no prazo de trinta dias, comprovante da data de ciência pelo interessado, nos termos do art. 4º, § 3º, da Resolução-TCU 170/2004, alertando-o de que o efeito suspensivo proveniente de eventual interposição de recurso junto ao TCU não o exime da devolução dos valores indevidamente percebidos após a notificação, em caso de não provimento desse recurso."
É o relatório.

não há.

Procurador Sérgio Ricardo Costa Caribé.

PESSOAL. APOSENTADORIA. ATO REGISTRADO TACITAMENTE. PAGAMENTOS DE PERCENTUAIS RELATIVOS A PLANOS ECONÔMICOS. INCORPORAÇÃO DE QUINTOS QUE SUPERAM 5/5. REVISÃO DE OFÍCIO DO REGISTRO TÁCITO, PARA CONSIDERAR ILEGAL O ATO. NEGATIVA DE REGISTRO. DETERMINAÇÕES.

APOSENTADORIA (APOS)

Unidade de Auditoria Especializada em Pessoal (AudPessoal).

Em exame, o ato de concessão de aposentadoria emitido pelo Instituto Federal de Educação, Ciência e Tecnologia da Paraíba (IFPB) em favor de João Soares de Melo.
2.	A unidade técnica e o representante do parquet opinam pela ilegalidade do ato, ante o pagamento irregular de rubrica judicial relativa a planos econômicos, a qual deveria ter sido totalmente absorvida, e de rubrica judicial alusiva à incorporação de quintos que superam os 5/5.
3.	Manifesto concordância ao encaminhamento proposto, incorporando como minhas razões de decidir os fundamentos expendidos na instrução reproduzida no relatório precedente, sem prejuízo de algumas considerações adicionais.
4.	Conforme os Acórdão 122/2021-TCU-Plenário, relator Ministro Walton Alencar Rodrigues, os atos registrados tacitamente, mas que contenham ilegalidade e cujos prazos para revisão de ofício encontrem-se em curso, poderão ser submetidos aos procedimentos de revisão de ofício, com fundamento no art. 54 da Lei 9.784/1999 c/c o art. 260, § 2º, do Regimento Interno do TCU.
5.	Nesse contexto, a AudPessoal encaminhou oitiva ao interessado para que apresentasse contrarrazões à revisão de ofício de seu ato de aposentadoria (peça 4) , tendo em vista as seguintes irregularidades:
a) sobreposição de exercício de função para fins de incorporação relativamente ao período 1993 a 1998, vez que percebe 5/5 e 2/5 da função DAS 102.1, o que totaliza 7/5, situação sem amparo na legislação de regência (Leis 8.112/1990, 9.527/1997 e 9.624/1998) ; 
b) incorporação judicial de 5/5 de DAS 102.1, o que totaliza 10/5 de funções incorporadas, vez que também percebe 3/5 de DAS 101.2 e 2/5 da própria DAS 102.1, situação sem amparo na legislação de regência (Leis 8.112/1990, 9.527/1997 e 9.624/1998) ; e
c) recebimento de parcela judicial em desacordo com o entendimento delineado no Acórdão 2161/2005-TCU-Plenário, ainda da lavra do Ministro Walton Alencar Rodrigues, por se tratar de erro na execução da sentença que determinou o pagamento relativo a planos econômicos (Plano Bresser) , o qual deve ser absorvido pelas novas estruturas remuneratórias implantadas (ou mesmo por reajuste geral) após o provimento jurisdicional.
6.	Em resposta (peça 5) , o interessado asseverou que: o assunto é complexo, a envolver vasta legislação; que sua pasta funcional se encontra no IFPB; que os benefícios questionados foram corretamente deferidos; que a Controladoria-Geral da União faz auditorias e não percebeu as irregularidades apontadas; e que esclarecimentos deveriam ser solicitados ao referido instituto.
7	Acerca do mérito das irregularidades nada disse João Soares de Melo, o que fez a AudPessoal, adequadamente, chegar à conclusão de que o ato em exame é ilegal, inapto ao registro, vez que o pagamento de planos econômicos da espécie observada nos autos afronta a jurisprudência deste Tribunal e do STF, a exemplo do Acórdão 2161/2005-TCU-Plenário, paradigma.
8.	De fato, aquele decisum, detalhado posteriormente pelo Acórdão 269/2012-TCU-Plenário, relator Ministro José Jorge, e o Enunciado de Súmula 276 deste Tribunal de Contas sintetizam o mesmo entendimento: "As vantagens da estrutura remuneratória anterior não se incorporam à atual, exceto quando expressamente consignadas em lei superveniente".
9.	Em reforço, observo o disciplinamento contido no Acórdão 1857/2003-TCU-Plenário - confirmado pelo Acórdão 961/2006-TCU-Plenário -, segundo o qual compete ao Tribunal considerar ilegais os atos que contemplem parcelas relativas a planos econômicos e negar-lhes registro, porquanto os pagamentos da espécie não se incorporam à remuneração em caráter permanente, diante da natureza de antecipação salarial que possuem, conforme o Enunciado 322 da Súmula do TST.
10.	Ademais, o entendimento igualmente firmado nos sobreditos acórdãos é no sentido de que não representa afronta à coisa julgada decisão posterior desta Corte que afaste pagamentos oriundos de sentenças judiciais cujo suporte fático de aplicação já se tenha exaurido.
11.	Conforme jurisprudência pacífica do STJ e do STF, não há que se falar em direito adquirido a regime de vencimentos, de forma que alterações posteriores devem absorver as vantagens decorrentes de decisões judiciais cujo suporte fático já se tenha exaurido, resguardada a irredutibilidade remuneratória (e.g., MS 13.721-DF/STJ, MS 11.145-DF/STJ, RE 241.884-ES/STF, RE 559.019-SC/STF, MS 26.980-DF/STF) .
12.	Não se desconheça, também, que diversos foram os normativos que, de alguma forma, alteraram a estrutura remuneratória da carreira dos servidores do órgão de origem e que deveriam ter ensejado a absorção das parcelas judiciais inquinadas.
13. 	Nesse sentido, o Supremo Tribunal Federal, ao julgar o Recurso Extraordinário 596.663, com repercussão geral reconhecida, assentou a tese de que a sentença que reconhece ao trabalhador ou ao servidor o direito a determinado percentual de acréscimo remuneratório deixa de ter eficácia a partir da superveniente incorporação definitiva do referido percentual em seus ganhos.
14.	Portanto, há de se determinar ao órgão de origem que providencie a absorção das parcelas derivadas de planos econômicos conforme critérios indicados na jurisprudência citada.
15.	Relativamente à irregular incorporação de quintos, observo que o exercício de função do servidor foi preenchido como se houvesse incorporado 10/5 de função (pagamento administrativo e judicial) , o que não encontra amparo nas Leis 8.112/1990, 9.527/1997 e 9.624/1998. O valor de R$ 196,97 informado no ato, referente à incorporação de função (DAS 102.1 / DAS 101.2 - CHEFE DE DIVISÃO - 5/5) , na prática, é complemento das duas funções e não poderia ser pago porque o servidor já percebe 5/5 de funções.
	Em face do exposto, VOTO para que o Tribunal adote a minuta de acórdão que submeto à apreciação deste Colegiado.
TCU, Sala das Sessões, em 26 de abril de 2023.
Ministro JHONATAN DE JESUS 
Relator